# 新准则“非权益性嵌入衍生工具”如何理解？

提问人：wx_5dbe93c82c99 时间：2019-12-17 08:05:21
版主，您好。向您请教一个问题。新《CAS 37—金融工具列报》第十四条规定：复合金融工具中包含非权益性嵌入衍生工具的，非权益性嵌入衍生工具的公允价值应当包含在金融负债成分的公允价值中，并且按照《企业会计准则第 22 号——金融工具确认和计量》的规定对该金融负债成分进行会计处理。请问：这个 “非权益性嵌入衍生工具”如何理解？比如发行一笔可转债，初始转股价格不确定，在转股时由双方协商确定。这种情况下，转股权不符合 “固定换固定”，是不是属于 “非权益性嵌入衍生工具”？如果是，账务处理时，该非权益性嵌入衍生工具的公允价值通过什么科目核算比较合理？

回答人：chenyiwei
你的理解基本合理。在主帖例子中，转股权不符合 “固定换固定”，则属于“非权益性嵌入衍生工具”，即应确认为一项金融负债。
此时，可以在合并报表层面选择将该项可转债整体指定为一项以公允价值计量且其变动计入损益的金融负债，也可以分拆这两部分，主债务部分作为应付债券，按摊余成本进行后续计量；转股权部分作为一项以公允价值计量且其变动计入损益的金融负债。